臺北高等行政法院裁定
111年度交上字第214號
上  訴  人  樓朝舜                                
被 上訴 人  新北市政府交通事件裁決處


代  表  人  李忠台              
上列當事人間交通裁決事件，上訴人對於中華民國111年5月18日
臺灣臺北地方法院111年度交字第44號行政訴訟判決，提起上訴
，本院裁定如下：
    主  文
上訴駁回。
上訴審訴訟費用新臺幣柒佰伍拾元由上訴人負擔。
    理  由
一、按對於交通裁決事件之判決提起上訴，非以其違背法令為理
    由，不得為之，且應於上訴理由中表明原判決所違背之法令
    及其具體內容之事由，或表明依訴訟資料可認為原判決有違
    背法令之具體事實之事由，行政訴訟法第237條之9第2項準
    用第235條第2項及第236條之1規定甚明。是對於地方法院交
    通裁決事件之判決上訴，非以其違背法令，且於上訴理由中
    表明上開事由之一者，即屬不應准許，自應認為不合法而駁
    回之。又依同法第237條之9第2項準用第236條之2第3項、第
    243條第1項規定，判決不適用法規或適用不當者，為違背法
    令；而判決有第243條第2項所列各款情形之一者，為當然違
    背法令。是當事人對於地方法院交通裁決事件之判決上訴，
    如依行政訴訟法第237條之9第2項準用第236條之2第3項、第
    243條第1項規定，以判決有不適用法規或適用不當為理由時
    ，其上訴狀或理由書應表明原判決所違背之法令及其具體內
    容；若係成文法以外之法則，應揭示該法則之旨趣，倘為司
    法院解釋，則為揭示該解釋之字號或其內容。如以行政訴訟
    法第237條之9第2項準用第236條之2第3項、第243條第2項所
    列各款情形為理由時，其上訴狀或理由書，應揭示合於該條
    項各款之事實。上訴狀或理由書如未依此項方法表明者，即
    難認為已對交通裁決事件之判決之違背法令有具體之指摘，
    其上訴自難認為合法。
二、上訴人駕駛000-0000號自用半拖車（下稱系爭車輛），於民
    國110年2月24日上午10時29分許，在新北市永和區安樂路14
    4巷前，因紅線臨停，被新北市政府警察局永和分局（下稱
    舉發機關）員警攔停稽查，惟上訴人拒絕停車接受稽查而逃
    逸，舉發機關遂依道路交通管理處罰條例（下稱道交處罰條
    例）第60條第1項規定，以新北警交字第C16230801號、第C1
    6230802號舉發違反道路交通管理事件通知單，逕行舉發系
    爭車輛有「大型車不服警方稽查取締逕行駛離」、「於紅線
    路段臨時停車」之違規行為，並載明應到案日期為110年4月
    10日前。嗣系爭車輛車主於110年11月8日辦理歸責與上訴人
    ，並於110年11月9日將違規資料送達上訴人。被上訴人嗣於
    110年12月21日以上訴人於上開時、地有「違反處罰條例之
    行為，拒絕停車接受稽查而逃逸」之違規事實，依道交處罰
    條例第60條第1項，以新北裁催字第48-C16230801號（下稱
    原處分）對上訴人裁處罰鍰新臺幣（下同）20,000元，吊扣
    駕駛執照6個月。上訴人不服而起訴，被上訴人於111年2月1
    1日更正原處分，撤銷吊扣期間加倍及吊銷駕照之處分部分
    後，經臺灣臺北地方法院（下稱原審法院）於111年5月18日
    以111年度交字第44號行政訴訟判決（下稱原判決）駁回上
    訴人之訴，遂提起本件上訴。
三、本件上訴意旨略以：事發時上訴人駕駛之系爭車輛於紅線路
    段臨時停車，遇到一男警檢查通行證，上訴人告知男警無通
    行證，將不載料盡快駛離。離去時，一女警拍打車身，上訴
    人慢下車速見女警無任何動作，方開車駛離。因上訴人認為
    已經男警稽查並已告知將駛離，且女警未鳴笛、吹哨或以交
    管棒指示停車，應無再次攔查之意，故上訴人開車離去並非
    拒絕接受攔查。原審法院未調查舉發員警攔查時之密錄器錄
    影畫面，誤認上述事實經過，自屬判決違背法令，為此提起
    本件上訴，請求廢棄原判決等語。經核原判決理由針對上訴
    人有前開違規行為，均有具體說明所為證據取捨及論斷依據
    （原判決第4頁第5行至第5頁第22行），經核且與卷證相符
    ，並無違誤；就上訴人於原審即聲請調查勘驗另一警員密錄
    器影像之必要性，更有具體指明所憑事證已足認定，欠缺調
    查必要性等理由，亦無不合。是上訴人前開上訴理由，無非
    係重述其在原審業經提出而為原判決調查審認後仍摒棄不採
    之主張，所陳情由亦僅見對原審法院已為證據取捨及理由論
    斷者，憑一己之見解重複爭執，泛稱原判決有違背法令，實
    未具體表明原判決所持何一見解或理由如何違背法令，或有
    何合於行政訴訟法第237條之9第2項準用第236條之2第3項、
    第243條第1項及第2項所列各款之情形，自難認上訴人對原
    判決如何違背法令，已有具體之指摘，依前開規定及說明，
    當認其上訴為不合法，應予駁回。
四、末按，交通裁決事件之上訴，行政法院為訴訟費用之裁判時
    ，應確定其費用額，此觀行政訴訟法第237條之9第2項準用
    第237條之8第1項規定即明。本件上訴人對於交通裁決事件
    之上訴，既經駁回，則上訴審訴訟費用750元（上訴裁判費
    ）自應由上訴人負擔，爰併予確定如主文第2項所示。
五、據上論結，本件上訴為不合法。依行政訴訟法第237條之9第
    2項、第236條之2第3項、第249條第1項前段、第237條之8第
    1項、第104條、民事訴訟法第95條、第78條，裁定如主文。
中　　華　　民　　國　　111 　年　　8 　月　　15 　　日
                    臺北高等行政法院第一庭
                              審判長法  官  許瑞助
                                    法  官  林秀圓
                                    法  官  林麗真
上為正本係照原本作成。
不得抗告。 
中　　華　　民　　國　　111 　年　　8 　　月　 15　　日
                                    書記官  李淑貞